臺灣臺北地方法院刑事判決　　　　　　　　　　　　　　九十年度訴字第八七一號
　　公　訴　人　臺灣臺北地方法院檢察署檢察官
　　被　　　告　乙○○
　　　　　　　　庚○○
　　　　　　　　己○○
　　共　　　同
　　選任辯護人　周祝民
右列被告等因違反商標法等案件，經檢察官提起公訴（八十九年度偵字第一九五三二
號、第二一八七○號、九十年度偵字第一一○二三號），本院判決如左：
    主  文
乙○○共同以犯詐欺取財罪為常業，處有期徒刑貳年。扣案之宣傳資料壹冊、「ＰＲ
Ｏ－ＸＩＥＮＮＩＫＯ」外包裝壹份、宣傳錄影帶捌捲、「ＬＡＮＧＮＩＫＵ」樣品
伍盒及「ＰＲＯ－ＸＩＥＮＮＩＫＯ」壹袋均沒收。
庚○○、己○○共同以犯詐欺取財罪為常業，均處有期徒刑壹年陸月，均緩刑貳年。
扣案之宣傳資料壹冊、「ＰＲＯ－ＸＩＥＮＮＩＫＯ」外包裝壹份、宣傳錄影帶捌捲
、「ＬＡＮＧＮＩＫＵ」樣品伍盒及「ＰＲＯ－ＸＩＥＮＮＩＫＯ」壹袋均沒收。
    事  實
一、乙○○係設於臺北縣新店市○○路○段二四一之一號一樓活儷國際開發有限公司
    （下稱活儷公司）負責人，庚○○為活儷公司之經理，負責產品介紹、送貨及人
    事管理業務，己○○為活儷公司行銷經理，負責廣告業務。乙○○、庚○○於民
    國八十九年初，明知「ＸＥＮＩＣＡＬ」（中文譯名：讓你酷）減肥藥，係戊○○赫夫門羅氏藥廠股份有限公司（下稱羅氏藥廠）研發生產，甫經美國藥物及食
    品管理局（ＦＤＡ）核准在美國上市之處方用藥，然尚未經我國行政院衛生署核
    准在台灣販售，且「ＸＥＮＩＣＡＬ」商標，業經羅氏藥廠向我國經濟部中央標
    準局（八十八年一月二十六日改制為經濟部智慧財產局）申請註冊並取得商標專
    用權（商標註冊號數第六四四四一九號，專用期間自八十三年六月一日起至九十
    三年五月三十一日止），竟共同基於意圖為自己不法所有之詐欺犯意，由乙○○
    決定原料之引進、製造、組裝及行銷，並交由庚○○負責執行相關業務，委託臺
    灣藥協有限公司代為進口ＣＨＩＴＳＡＮ（甲殼素）及ＷＨＩＴＥＳＰＲＯＵＴ
    （小麥苗）等原料後，復委託設於臺中市不知情之大自然食品廠製成膠囊，再交
    由設於臺北縣三重市不知情之爵信實業有限公司組裝生產與羅氏藥廠「ＸＥＮＩ
    ＣＡＬ」（讓你酷）之外包裝顏色、尺寸，以及膠囊顏色、數量、大小皆相同之
    減肥產品，並意圖欺騙他人，未經羅氏藥廠之同意或授權使用與「ＸＥＮＩＣＡ
    Ｌ」（讓你酷）商標圖樣近似圖形，足使一般消費者產生混淆誤認之虞之商標圖
    樣之「ＰＲＯ－ＸＩＥＮＮＩＫＯ」（後於八十九年五月底，將外包裝更名為「
    ＬＡＮＧＮＩＫＵ」）為產品名稱，並另成立「臺灣讓您酷國際行銷有限公司」
    ，銷售前開之仿冒減肥物品。己○○於八十九年五月始任職活儷公司，亦明知乙○○、庚○○二人之前開行為，竟基於與乙○○、庚○○二人共同意圖為自己不
    法所有之詐欺犯意，製作「來自美國的藍色旋風」、「媒體強勢報導，影歌星見
    證」及「可阻斷油脂、幫助減輕體重」等內容誇大不實之廣告，透過勁報週刊等
    媒體，向不特定大眾推銷；並製作一份「臺灣讓您酷行銷答客問」之書面資料，
    供活儷公司不知情之業務或話務人員作為應答消費者對產品所提出之相關問題參
    考之用，致甲○○、丁○○、丙○○等人陷於錯誤，誤信活儷公司為羅氏藥廠生
    產「ＸＥＮＩＣＡＬ」（讓你酷）減肥藥在臺灣之總經銷商，分別以新台幣（下
    同）三千五百元購買活儷公司產品。乙○○、庚○○、己○○等人共計賣出二千
    餘組（盒）產品，詐得約七、八百萬元，並賴以維生，以之為常業。嗣經法務部
    調查局臺北市調查處據報於八十九年八月二十一日前往臺北縣新店市○○路○段
    二四一之一號一樓活儷公司搜索，並扣得乙○○所有宣傳資料一冊、宣傳錄影帶
    八捲、及「ＰＲＯ－ＸＩＥＮＮＩＫＯ」外包裝一份、「ＬＡＮＧＮＩＫＵ」樣
    品五盒及「ＰＲＯ－ＸＩＥＮＮＩＫＯ」一袋。
二、案經戊○○赫夫門羅氏藥廠股份有限公司訴請暨法務部調查局臺北市調查處移請
    臺灣臺北地方法院檢察署檢察官偵查起訴。
    理  由
一、右揭事實，業據被告乙○○、庚○○、己○○於本院審理中坦承不諱，核與被害
    人甲○○於警訊及本院審理中指訴情節相符，並有羅氏藥廠「ＸＥＮＩＣＡＬ」
    商標註冊證影本、法務部調查局八十九年七月二十一日八九陸（一）字第八九一
    三○三九六號檢驗通知書、勁報週刊第四十五期、被害人甲○○之簽帳單影本、
    「ＸＥＮＩＣＡＬ」藥品外包裝影本、台灣讓您酷行銷答客問及被害人甲○○所
    有之「ＰＲＯ－ＸＩＥＮＮＩＫＯ」與「ＬＡＮＧＮＩＫＵ」商品內、外包裝盒
    與產品說明書在卷可憑，復有活儷公司存簿影本一份、被告乙○○郵局存簿三本
    、匯款單、聯合信用卡處理中心收據、客戶資料、理律法律事務所等公文、信用
    卡處理中心請款單、廠商名單、宣傳資料等件各一冊、海關進口稅單一紙、送貨
    單與請款單、公司帳戶資料、公司執照等資料、「ＰＲＯ－ＸＩＥＮＮＩＫＯ」
    外包裝等件各一份、雜誌廣告三冊、宣傳錄影帶八捲、「ＬＡＮＧＮＩＫＵ」樣
    品五盒、「ＰＲＯ－ＸＩＥＮＮＩＫＯ」一袋及美纖寶產品五箱等物扣案可稽，
    被告自白有補強證據可佐，與事實相符，事證明確，犯行堪以認定，應依法論科
    。
二、核被告乙○○、庚○○、己○○所為，均係犯刑法第三百四十條之常業詐欺取財
    罪、商標法第六十二條之侵害他人商標專用權及同法第六十三條之販賣仿冒商標
    商品罪。被告三人就上揭犯行，有犯意之聯絡及行為之分擔，皆為共同正犯。被
    告等三人利用不知情大自然食品廠、爵信實業有限公司、及活儷公司之業務與話
    務人員犯罪，均為間接正犯。被告等多次侵害他人商標專用權及販售仿冒商品，
    時間緊接，復觸犯構成要件相同之罪名，顯係基於概括犯意反覆為之，係連續犯
    ，應依刑法第五十六條之規定以一罪論，並加重其刑。又被告三人侵害他人商標
    專用權並進而販賣仿冒商標商品之目的在詐騙他人以出售圖利，所犯上開三罪，
    有方法結果之牽連關係，應從一重之常業詐欺罪論處。爰審酌被告庚○○、己○○並無前科，素行尚稱良好，及被告三人犯罪之動機、目的，所販賣之仿冒品對
    前開公司所生之損害，審判中均坦承不諱、顯有悔意，及公訴人具體求處被告乙○○有期徒刑二年、庚○○、己○○有期徒刑一年六月等情狀，量處如主文所示
    之刑，以資懲儆。末查被告庚○○、己○○前未曾受有期徒刑以上刑之宣告，有
    臺灣高等法院被告全國前案紀錄表在卷足憑，其因任職於被告乙○○所開設之活
    儷公司，一時短於思慮，受被告乙○○之影響，致觸犯本案犯行，經此科刑之宣
    告，今後應益知慎戒，信無再犯之虞，本院認本案刑之宣告，以暫不執行為適當
    ，爰均諭知緩刑二年，用勵自新。
三、扣案之「ＰＲＯ－ＸＩＥＮＮＩＫＯ」外包裝一份、「ＬＡＮＧＮＩＫＵ」樣品
    五盒及「ＰＲＯ－ＸＩＥＮＮＩＫＯ」一袋，均為侵害他人商標專用權之商品，
    不問是否屬於犯人與否，均應依商標法第六十四條宣告沒收。另扣案之宣傳資料
    一冊、宣傳錄影帶八捲，均屬被告乙○○所有，且供犯罪所用之物，有贓證物品
    清單二紙附卷可查，上開物品均依刑法第三十八條第一項第二款宣告沒收。
據上論斷，依刑事訴訟法第二百九十九條第一項前段，商標法第六十二條、第六十三
、第六十四條，刑法第十一條前段、第二十八條、第五十六條、第三百四十條、、第
五十五條、第七十四條第一款、第三十八條第一項第二款、罰金罰鍰提高標準條例第
一條前段，判決如主文。
本案經檢察官蔡立文到庭執行職務
中      華      民      國    九十一    年      四      月    二十六    日
                                      臺灣臺北地方法院智慧財產法庭
                                          法  官  張  宇  樞
右正本證明與原本無異。
如不服本判決，應於判決送達後十日內，向本院提出上訴狀。
                                          書記官  楊  麗  娟
中      華      民      國    九十一    年      四      月    二十六    日
